【裁判字號】    98,聲,3493
【裁判日期】    981210
【裁判案由】    聲請法官迴避
【裁判全文】
臺灣高等法院刑事裁定                  98年度聲字第3493號
聲  請  人
即 自訴 人  甲○○
自訴代理人  林瑞富律師
上列聲請人因偽造文書等案件，聲請本院法官迴避，本院裁定如
下：
    主  文
聲請駁回。
    理  由
一、聲請意旨略以：伊於民國98年11月6日同時收到準備程序及
    審判程序期日之傳票，為同年月17日及24日，即本件庭長林
    堭儀、受命法官張明松於從未開庭審訊前，就已決定開庭及
    結案日期，此種辦案程序與速度，實無令人相信其司法品質
    與效率，毋寧有草率吃案之虞。本件事證資料不少，且伊亦
    已具狀指摘原審法官顯有枉法裁判之罪嫌，故本件承審庭長
    、受命法官更應謹慎，詳細瞭解伊所受之冤情。綜上其原因
    係觀諸渠等被告財大勢大，不無可能有門路左右司法裁判，
    為此懇請鈞院裁定命停止本件訴訟程序云云。
二、按刑事訴訟法第18條第2款規定，得聲請法官迴避原因之所
    謂「足認其執行職務有偏頗之虞者」，係指以一般通常之人
    所具有之合理觀點，對於該承辦法官能否為公平之裁判，均
    足產生懷疑，且此種懷疑之發生，存有其完全客觀之原因，
    而非僅出諸當事人自己主觀之判斷者，始足當之。若僅以私
    意揣測，或對法官之指揮訴訟或訊問方式不滿，均不得據為
    聲請之理由。故訴訟上之指揮乃專屬於法院之職權，當事人
    之主張、聲請，在無礙於事實之確認以及法的解釋、適用之
    範圍下，法院固得斟酌其請求以為訴訟之進行，但仍不得以
    此對當事人之有利與否，作為其將有不公平裁判之依據，更
    不得以此訴訟之進行與否而謂有偏頗之虞聲請法官迴避（最
    高法院79年台抗字第318號判例意旨可資參照）。又當事人
    已就該案件有所聲明或陳述後，不得聲請法官迴避，刑事訴
    訟法第19條第2項亦定有明文。本件聲請人即自訴人甲○○
    據以主張聲請法官迴避之事由，係專屬於法院職權之訴訟上
    指揮事項，或係其主觀上之臆測，縱前開事項因牽涉聲請人
    己身利害，致主觀上認為法院進行之程序對其不利，惟此尚
    非承審法官與聲請人具有故舊、恩怨等關係，致使審判恐有
    不公平或一般通常之人均認已達於法官不能為公平裁判之程
    度，尚不得以法院所進行訴訟指揮程序，恐將對某訴訟關係
    人有利與否，任憑己意主張將有不公平裁判，更不得以此訴
    訟之進行與否而謂有偏頗之虞聲請法官迴避。又聲請人已就
    本院98年度上訴字第4331號偽造文書案件有所聲明及陳述，
    並經辯論終結，定於98年12月8日宣判，經本院依職權調閱
    該案卷宗並有審判筆錄影本附卷可稽，聲請人既依法有所聲
    明及陳述並經辯論終結，復未能釋明聲請之迴避之原因發生
    或知悉在其聲明及陳述之後。綜上，本件依聲請人所主張事
    由，在客觀上尚難足以使人懷疑承審法官將為不公平之裁判
    。揆諸前揭判例意旨及說明，聲請人徒憑主觀臆測，率予推
    定承審法官有偏頗之虞，自難認有構成法官迴避事由之依據
    ，且該案業於98年12月8日宣判，是聲請人據以聲請法官迴
    避，要無理由，亦無實益，應予駁回。
據上論斷，依刑事訴訟法第21條第1項，裁定如主文。
中    華    民    國    98    年    12    月    10    日
                  刑事第二十三庭    審判長法  官  許宗和
                                          法  官  潘進柳
                                          法  官  沈君玲
以上正本證明與原本無異。
如不服本裁定，應於收受送達後5日內向本院提出抗告狀。
                                          書記官  彭于瑛
中    華    民    國    98    年    12    月    11    日


司法院資訊處製作；財團法人民間司法改革基金會備份。
